【裁判字號】    98,訴,1728
【裁判日期】    990903
【裁判案由】    損害賠償
【裁判全文】
臺灣臺中地方法院民事判決  98年度訴字第1728號
原      告  宇加科技股份有限公司
法定代理人  丁○○
訴訟代理人  陳麗真律師
受告知訴訟  達創科技股份有限公司
人
法定代理人  戊○
訴訟代理人  甲○○
被      告  友桂電子股份有限公司
法定代理人  丙○○
訴訟代理人  陳昭宜律師
當事人間損害賠償事件，本院於99年8月20日言詞辯論終結，判
決如下：
    主    文
原告之訴及假執行聲請均駁回。
訴訟費用由原告負擔。
    事實及理由
甲、程序方面
一、按當事人喪失訴訟能力或法定代理人死亡或其代理權消滅者
    ，訴訟程序在有法定代理人或取得訴訟能力之本人，承受其
    訴訟以前當然停止；惟有訴訟代理人者不適用之；另承受訴
    訟人，於得為承受時，應即為承受之聲明；民事訴訟法第17
    0、173及第175條第1項分別定有明文。本件原告之法定代理
    人變更為丁○○，並由原告具狀聲明承受訴訟，有原告提出
    之聲明承受訴訟狀及公司登記事項卡、台北縣政府99年7月8
    日北府經登字第0993099033號法在卷可稽，經核與前開規定
    相符，應准其承受訴訟。
二、原告主張其請求權基礎為民法第227條第1、2項規定，然原
    告於起訴狀之貳、請求權基礎說明之二後段記載：「......
    ...故原告依民法第227條第2項之規定，為本件損害賠償之
    請求。」等語，顯為漏載民法第227條第1項之規定，故原告
    就漏載請求權基礎部分為補正。退步言，若本院不認為上開
    請求權係漏載民法第227條第1項，惟依民事訴訟法第256條
    之規定，原告補充民法第227條第1項規定為本件請求權基礎
    。又若本院認非補充法律之陳述，而屬訴之追加，惟按民事
    訴訟法第255條第1項第2、7款之規定，原告亦可追加民法第
    227條第1項規定為本件請求權基礎等語。被告抗辯原告於起
    訴時之請求權基礎為民法第227條第2項，且於歷次言詞辯論
    程序中亦是主張依民法第227條第2項之規定為本件請求，而
    民法第227條第2項是有關不完全給付中加害給付之規定，是
    故被告不同意原告為訴之追加云云。惟按訴狀送達後，原告
    不得將原訴變更或追加他訴。但請求之基礎事實同一者，或
    不甚礙被告之防禦及訴訟之終結者，不在此限，民事訴訟法
    第255條第1項第2、7款分別定有明文。而所謂請求之基礎事
    實同一，係指變更或追加之訴與原訴之主要爭點有其共同性
    ，各請求利益之主張在社會生活上可認為同一或關連，而就
    原請求之訴訟及證據資料，於審理繼續進行在相當程度範圍
    內具有同一性或一體性，得期待於後請求之審理予以利用，
    俾先後兩請求在同一程序得加以解決，避免重複審理，進而
    為統一解決紛爭者即屬之（最高法院90年度台抗字第519 號
    裁判參照）。次按因可歸責於債務人之事由，致為不完全給
    付者，債權人得依關於給付遲延或給付不能之規定行使其權
    利；因不完全給付而生前項以外之損害者，債權人並得請求
    賠償。民法第227條定有明文。復按不完全給付，有瑕疵給
    付及加害給付兩種，又依民法第227條之立法理由足知，第1
    項規定係指不完全給付之瑕疵給付之情形，而第2項規定係
    指不完全給付之加害給付之情形。查本件原告起訴時係就原
    告向被告購買之產品代號「8OFV」之「SX000000-000000BN
    」晶振產品及產品代號「8QVE3」及「8RVE3」之「OZ000000
    -00000BN」晶振產品是否存有瑕疵為請求之基礎事實，且以
    民法第227條第1項為訴訟標的，嗣於審理中追加民法第227
    條第2項為訴訟標的，而本院就原告前請求所為之證據資料
    得於後請求之審理程序中予以利用，無庸重新進行證據調查
    程序，是原告前後請求之基礎事實可謂為同一，況且原告後
    請求不甚礙被告之防禦及訴訟終結。據此，原告訴之追加核
    與首揭規定相符，應予准許。
三、次按告知訴訟乃當事人一造於訴訟繫屬中，將其訴訟告知於
    因自己敗訴而有法律上利害關係之第三人，以促其參加訴訟
    。而所謂有法律上利害之關係之第三人，係指本訴訟之裁判
    效力及於第三人，該第三人私法上之地位，因當事人之一造
    敗訴，而將致受不利益，或本訴訟裁判之效力雖不及於第三
    人，而第三人私法上之地位因當事人之一造敗訴，於法律上
    或事實上依該裁判之內容或執行結果，將致受不利益者而言
    （最高法院51年台上字第3038號判例意旨參照）。本件原告
    起訴時，指稱其向被告購買SX000000-000000BN之CRYSTAL
    貨品轉賣達創國際有限公司（下稱達創公司），因上開貨品
    存有頻偏、誤差值超過約定值、晶片腐蝕不良等瑕疵，達創
    公司遂對原告請求損害賠償，是系爭貨品是否存有瑕疵而有
    民法不完全給付之損害賠償之法律關係存在，將因原告敗訴
    而影響受告知訴訟人貨款給付之法律上利害關係，爰依法請
    求對達創公司為告知訴訟等語。達創科技股份有限公司則具
    狀表示，上揭晶振產品係達創公司向原告購買，系爭晶振產
    品存有瑕疵所造成之損害者為達創公司而非達創科技股份有
    限公司，且前揭瑕疵損害由誰供貨原告是否造成原告損害，
    應無直接關連等語。經查，本件既於起訴狀表明，向其索賠
    者為達創公司而非達創科技股份有限公司，是就本件系爭晶
    振產品瑕疵所生損害賠償有法律上利害關係者為達創公司而
    非達創科技股份有限公司，原告請求對達創科技股份有限公
    司為告知訴訟，於法尚有未合，不應准許，合先敘明。
乙、實體方面
壹、原告主張：
一、原告向被告購買如附表所示之電子零件後，即出售予達創公
    司及台達電子東莞有限公司（下稱台達東莞公司），而應交
    付達創公司之貨品由台灣之達創公司負責收受貨品。惟被告
    交付之貨品存有品質瑕疵，導致達創公司向原告請求美金
    156,000元之損害賠償，按起訴時之匯率為1美金兌換33元，
    新台幣計為5,148,000元（33×15 6,000=5,148,000元）；
    及台達東莞公司向原告請求重工費用為美金1924.17元，並
    退還美金201.05元之貨品，按起訴時之匯率為1美金兌換33
    元，新台幣計為70,147.11元（【19 24.17＋201.05】×
    33=70,147.11元）。另因被告之貨品存有品質瑕疵造成原告
    無法出售之損害計有287,557元。綜上，因被告交付貨品存
    有瑕疵造成原告之損害共計為5,505,70 4.11元（287,557
    ＋5,148,000＋63,497.61＋6,649.50＝5, 505,704.11元）
    。茲因原告尚須給付被告153,618元貨款，二者相為抵銷後
    ，被告對原告應負5,352,086元之損害賠償金額（
    5,505,704.11－153,618＝5,352,086.11元，元以下四捨五
    入）。基此，被告有完全履行契約之義務，即交付無瑕疵之
    貨品，惟被告未盡履約之責而有不完全給付之情形，原告依
    民法第227條之規定，為本件損害賠償之請求。
二、系爭貨品是否由被告售與原告？
    系爭貨品為原告向被告所訂購，且由被告公司出售與原告，
    此由被告向原告請領貨款時所付之發票可證。復原告向被告
    訂購「80FV」晶振之次數非僅乙次，蓋被告出具領款發票上
    所載之品號、品名、規格、數量、金額、採購單號等內容與
    原告國內進貨單所載之內容相符。由此足知，被告辯稱
    系爭貨品非其賣予原告乙事，顯不足採。
三、被告交付之貨品是否存有瑕疵？若是，則系爭貨品之瑕疵為
    何？原告得向被告請求損害之金額為何？
（一）原告出售品號（品名）SX000000-000000BN之CR-YSTAL貨
      品與達創公司，因上開貨品存有頻偏、誤差值超過約定值
      、晶片腐蝕不良等瑕疵，達創公司遂對原告請求損害賠償
      ，然依原證5之採購單足知，上開品號之貨品為被告公司
      所生產交付之產品。復品號（品名）0Z000000-00000BN之
      晶振為台達東莞公司向原告所購買，因前開產品存有頻偏
      、誤差值超過約定值、晶片腐蝕不均、晶片腐蝕不良等瑕
      疵而遭台達東莞公司扣款，依原證7之採購單足認，前開
      貨品係被告所生產交付之產品。又被告公司出具之不合格
      品處置對策書亦載明前開二種貨品存有頻偏、誤差值不符
      約定值之情形。
（二）被告交付貨品存有瑕疵，而致達創公司向原告請求256000
      美金之損害（原告起訴僅主張156000美金），台達東莞公
      司向原告請求重工費1924.17美金、退貨201.05美金，及
      貨品存有瑕疵而致原告無法出售之287557元損害。
四、系爭貨品之瑕疵，為無法即知之瑕疵：
    由被告所為原證8之不合格品處置對策書之不良原因分析內
    容記載：「2.Electrical Test使用Counter量測返品的電性
    功能、測試結果與客戶所反映的情形相同，皆有發振不良及
    不穩定的現象」等語足知，該瑕疵須使用於產品上始得發現
    瑕疵，為無法即知之瑕疵。
五、對被告抗辯之陳述：
(一)原告出售予達創公司及台達東莞公司之晶振，確實為原告向
    被告購買：
１、被告不爭執曾出售原告SX000000-000000BN晶振（印字為
    TQG 80FV）計30000顆，分別於97年1月18日、97年5月2日各
    交貨29000顆及1000顆。
２、證人乙○○於本院99年7月30日審理時證述：「我是負責出
    貨，我們公司曾經向被告購買起訴狀附表所示之貨物，這些
    貨物裡面我們賣給達創科技及達創國際，在出貨的物品我們
    會在商品上面印上ＴＱＧ8ＯＦＶ，這是請供應商印製的，
    這算是商標，我們只會印上ＴＱＧ8ＯＦＶ。如原證4所示
    25000表示有瑕疵產品是25ＭＨＺ，這個商標ＴＱＧ是我們
    公司的商標，8是指供應商在2008年出廠，Ｏ是指供應商出
    貨的月份為一月份，至於月份的順序依序從ＯＰＱＲＳ往下
    計算到12月份，Ｆ是指這個料規格為基本波，基本波我不清
    楚，Ｖ是指代表供應商的代碼，我們對供應商都有代碼編號
    ，．．．Ｖ代表供應商是被告公司，．．．」，且原證4之
    達創公司函載SX000000- 000000BN晶振之瑕疵與原證9編號3
    下方之被告公司開立之發票所載品名SX000000 -000000BN相
    符。而達創公司向原告主張損害賠償時亦檢附晶振產品照片
    ，依該圖相照片顯示為「25.000TQG80FV」，佐以證人乙○
    ○之證述「V」所代表者為被告公司，皆足證達創公司主張
    瑕疵貨品為被告出售予原告。
３、又兩造不爭執被證7電子郵件信函真正性。依該電子郵件之
    收件人為被告公司之副董事長，依該電子郵件內容載：「達
    創-在美國客戶發生的SMD X'TAL503225MHZ發生不良，衍生
    出重工費用的問題，此料交予達創後發生達創客戶端許多問
    題，都是上機後5、10、15分鐘內出現問題，品質問題先前
    有反應及通知貴公司的情況，重工費用統計後將另行通知，
    SMD OSC 7050 25MHZ＋10~50PPM，出貨成品經由客戶端檢測
    都超過100ppm（4月初退予貴公司89顆不良品），客戶非常
    不諒解，為何整批性不合規範商品會出貨！台達-日本客戶
    發生SMD OSC 7050 80MHZ客訴問題，使用於產品上也發生上
    述X'TAL25MHZ品質問題，日本客戶已退回1905PCS進台達六
    廠進行重工檢測，後續第二批會再退1978PCS做重工檢測，
    日本客戶也在台達六廠做現場稽核重工全製程，經檢測確定
    為不良機台時，做立即性更換，並保留一台寄至桃二廠進行
    雙方驗證已確認為工規範圍為D/C：8 QVE3及；8RVE3，此二
    顆D/C日本客戶已要求必須更換！」、「敝公司目前最新進
    度，明天我司業務部經理及業務將前往東莞達創處理客訴事
    宜，返回後將有最新進度後通知貴司，另外，上次會議後請
    告知貴司的決定：一、客戶退回的明細是否退回貴公司做全
    檢的動作？二、當天寄回SMD OSC 7050 4PAD 25.000MHZ 3.
    3V+10~+50PPM 89PCS不良品報告請回覆」由上開函文內容可
    證，原告向被告購買貨品後出售予達創公司及台達電子公司
    ，於貨品送交達創公司及台達電子公司後，就產品瑕疵向被
    告為意思表示，而由被證7之信函內容可證被告抗辯達創公
    司及台達電子公司主張瑕疵之貨品非原告向被告購買，顯不
    足採。
４、產品代號「8QVE3」及「8RVE3」之「00000000-00000BN」晶
    振確為被告出售原告後，原告出售予台達東莞公司，此由證
    人乙○○證述「Q」、「R」所代表者為出貨月份即3月、4
    月，而原證9編號10、11下方為被告開立之97年3月發票，
    該發票上所載品名即為「00000000-00000BN」，原證9號12
    下方為被告開立之97年4月發票，該發票上所載品名之一有
    「00000000- 00000BN」，而兩造所不爭執被證7之電子郵件
    中亦述及就台達東莞公司主張貨品瑕疵之意思表示，亦足證
    明該貨品確為被告所出售。
５、又兩造不爭執原證6不合格品處置對策書，該對策書顯載時
    間為2008年5月19日，而被證7電子郵件寄發時間為2008 年
    4月間，被告係收受被證7郵件後所為之產品測試。若該產
    品非被告出售，被告毋庸為測試後之處置。而由原證6第二
    頁之測試內容可得系爭產品有頻率偏移之瑕疵，蓋約定頻率
    為30PPm，但被告測試結果皆非30PPm，為-8.0、164.3、
    532.5、496.5、-6.1、584.2、-6.0、42.5、-15.5、367.3
    、18.2、-7.7、-1.6、-1.2、120.8、530.6、568、-10.5
    、546.7，而頻率偏移之瑕疵，為無法即時發現之瑕疵，須
    於組裝於電子產品後始得發現，原告無怠於民法第356條之
    檢查義務。
６、原告否認被證2、被證3、被證4、被證5、被證6之真正性。
    且依被告98年12月24日答辯狀第三、四頁所載內容，被證2
    至被證5為達創公司與原告之電子郵件，而上開電子郵件之
    收件人、寄件人、或為被CC知會之人，無一人為被告公司人
    員，因而就上開郵件之來源即被告如何取得，不無疑義。且
    被告所提上開電子郵件內容字體大小不一，且從肉眼上即得
    辨識有經過剪貼編輯之痕跡，故其真正性非無疑義。
７、又被證6之產品照片之出處來源為何，被告未先舉證真實，
    被告於98年12月24日答辯第五頁「五」載「98年4月15日由
    原告轉給被告的電子郵件中，原告人員蘇芝羚告知內有發生
    品質問題之晶振照片二張（被證6），其印字字型確不相同
    ．．．」但被告未提出電子郵件，而僅提出照出照片，因而
    該照片之真實性即非無疑，且被告本身即為生產製造商，自
    行製作印子字型不同之產品，非為難事，被告既未舉證照片
    之真實性，甚難採信。
８、被告99年8月16日答辯狀所為之抗辯與事實不符。
    原告否認為真正，被告所提被證11、被證15、被證16、被證
    19，原告否認為真正。蓋被證11之出處、來源為何，與原告
    公司採購單之關聯性為何，未見被告舉證說明，實難認為真
    實；被證15所示之相關人員，未見被告公司人員姓名，被告
    如何取得被證15文件，未見被告說明該文件之來源，不無疑
    義，難以認定其真實。且無原告之簽名確認之證明，故無從
    以被證15之內容即足以判定被告之抗辯為真實。被證16、被
    證19，被告未說明來源為何，而被告為生產製造商，自行製
    造被證16、被證19之圖片影相，非為難事，被告未說明及舉
    證該圖片來源為何，難以認為被告抗辯為真實。
五、並聲明：
（一）被告應給付原告0000000元及自起訴狀繕本送達翌日起至
      清償日止，按年息百分之五計算利息。
（二）原告願供擔保，請准宣告假執行。
貳、被告則以：
一、「SX000000-000000BN」晶振及「OZ000000-00000BN」晶振
    等貨品是否由被告售與原告？
（一）原告是達創公司、台達東莞公司等科技大廠之晶振供應商
      ，原告向國內、外多家晶振製造廠訂購晶振均是由其指定
      擬採購晶振之品名（即如本件之SX000000-000000BN、
      OZ00000 0-00000BN）及有關產品印字（如本件之TQG8OFV
      ）。而原告交與達創公司、台達東莞公司之晶振品名為
      SX000000-00000 0BN或OZ000000-00000BN，且係由多家不
      同製造廠商所供給，非僅為被告。原告僅以達創公司、台
      達東莞公司主張有瑕疵之晶振貨品，其品名為SX000000-
      000000BN及OZ000000 -00000BN，即認定該等有瑕疵之晶
      振貨品為被告所出貨，顯無依據。
（二）關於SX000000-000000BN晶振部分：
   1、據原告與達創公司之對話內容顯示，原告自97年1月至同
      年12月間持續供給印字「8OFV」之晶振予達創公司，且貨
      品之問題不斷。蓋達創公司人員翁德宜於97年12月12日致
      原告人員蔡明宗（含原告之黃書青總經理）之電郵內容即
      是達創公司就「8OFV」晶振瑕疵之問題，向原告提出質問
      （含括「8OFV」晶振之製程、原告無法偵測出不良品之原
      因、不良品之比率，肇致不良品之原因等），而原告人員
      蔡明宗於97年12月15日以電郵回覆達創公司翁德宜上述質
      疑事項，則由上開回覆電郵內容可知如下事項：
    (1)原告所交與達創公司LOT「8OFV」（印字）晶振出現瑕疵
      部分，原告是以「接單生產」模式即以接單數量作為產出
      數量，而該批出現瑕疵之「8OFV」晶振，其生產數量為15
      000PCS。而被告就「8OFV」晶振部分，僅接受原告乙次訂
      單，數量為30000PCS.，被告並分2次交貨即29000PCS.及
      1000PCS.，被告並未有15000PCS.之生產、出貨事實。準
      此，原告所指出現瑕疵之LOT「8OFV」晶振，非被告所售
      與之晶振。
    (2)前述該批「8OFV」晶振出現瑕疵，經達創公司提出質疑後
      ，原告又提出另一批印字為「8OFI」之晶振給達創公司，
      且指稱為出問題「8OFV」晶振之「後續生產」，職此，8O
      FI是發現瑕疵後工廠依浸蝕時間修正之改善品。由此可知
      ，出現瑕疵之8OFV與後續之8OFI是同一家工廠所生產，但
      被告並未曾生產印字為「8OFI」之晶振。基此，本件瑕疵
      晶振並非被告之貨品。且依前述「8OFV」與「8OFI」印字
      是同一家工廠出產之事實，亦足見原證7之宇加科技股份
      有限公司印字說明所載「V」即代表被告公司之部分，根
      本是子虛烏有之事。
    (3)被告於97年5月16日收到原告退回有瑕疵之19PCS晶振，原
      告主張伊公司客戶上線700 PCS，發現在溫度45時，有跳
      頻不良狀況云云。但被告就該19PCS晶振體實施冷熱衝擊
      試測，並以網路分析儀觀察其波形狀況，並未有跳頻或副
      振動現象，該19PCS晶振均屬良品。而其中有10PCS之頻率
      偏高，9PCS是合格品，其可能原因係客戶使用後造成或拆
      卸時高溫所致（即被告97年5月19日編號00000000不合格
      品處置對策書所載）。又上開電郵中原告所聲稱瑕疵晶振
      之原因係人員誤判腐蝕時間，致腐蝕時間過短，此完全與
      被告測試結果相左。據此可徵，原告是以出自不同工廠之
      產品交與達創公司使用。
   2、復於98年4月15日由原告轉給被告之電郵中有發生品質問
      題之晶振照片2張，其印字字型與被告生產者確不相同，
      其中一種即被證6之甲部分係相當粗糙之印字，比中華人
      民共和國次級市場的產品更不如。基此足認，兩個不同之
      「TQG 8OFV」印字明顯係來自於不同工廠。又原告提供之
      不良晶振並非被告公司所設計，亦非被告生產，蓋原告退
      回之晶體為增鍍加工，而被告公司之產品則為減鍍加工；
      原告退回之晶振晶片尺寸為5.0×2.45mm，被告設計之晶
      片尺寸為5.0×2.5mm；原告退回之晶振銀面尺寸為2.0×1
      .65mm，而被告設計銀面尺寸為2.85×1.8mm。
（三）關於OZ000000-00000BN晶振部分：
      承前所述，原告就此部分亦是自不同廠商購入同樣印字及
      相同品名之晶振，交與原告客戶使用，是原告主張有
      瑕疵之晶振與被告無關。復由台達東莞公司所製作扣款單
      之扣款原因欄內載明「不良批材料數量：2.901K」、「不
      良率：34.47%」等語足證，該批不良品並非被告所生產。
      蓋台達東莞公司指稱該批有瑕疵之晶振數量為2901PCS，
      但被告並未曾有整批交貨數量為2901PCS之貨品給原告，
      是該批不良晶振非被告所生產交與。另據原告所言台達東
      莞公司之重工費用是印字「8QVE3」、「8RVE3」之晶體，
      但被告就該等印字之出貨量分別為3000PCS、4000PCS，並
      無2901PCS之出貨，基此足見，有瑕疵之貨品非被告生產
      。又就上述扣款單所載「不良率：34.47%」而言，有關電
      子零件製造業之零件不良率在日商約300PPM（0.05 %）以
      下，台灣商家之不良率約在0.1%以下，即便是中華人民共
      和國工廠不良率也均在1%以下，是此被告強烈懷疑本件瑕
      疵貨品是來自次級品市場。再原告主張此部分晶振之瑕疵
      在於「產品存有頻偏、誤差值超過約定值、晶片腐蝕不均
      、晶片腐蝕不良等瑕疵」，此與被告就問題晶振檢測結果
      是氧化污染不同，職此足認，前揭扣款單不足以證明有瑕
      疵之晶振係由被告所交予原告之貨品。
二、「SX000000-000000BN」晶振及「OZ000000-00000BN」晶振
    等貨品是否存有瑕疵？若是，則該貨品之瑕疵及數量為何？
    原告主張「SX000000-000000BN」晶振及「OZ000000-00000B
    N 」晶振等貨品存有頻偏、誤差值超過約定值、晶片腐蝕不
    均、晶片腐蝕不良等瑕疵云云。然原告提出原證3之扣款單
    書面及原證4之達創公司致原告函件均屬私文書，被告
    否認其真正；且原證3之書面及原證4之函件內容中無明確表
    示系爭「SX000000 -000000BN」晶振及「OZ000000-00000BN
    」晶振存有頻偏、誤差值超過約定值、晶片腐蝕不均、晶片
    腐蝕不良等瑕疵，亦無法證明上開貨品存有頻偏、誤差值超
    過約定值、晶片腐蝕不均、晶片腐蝕不良等瑕疵。是以，有
    關系爭「SX000000-000000B N」晶振及「OZ000000-00000BN
    」晶振等貨品之瑕疵均是原告片面之主張，並無任何證據可
    佐證。另原證6及原證8即被告所出具之不合格處置對策書係
    被告將原告所主張不良之晶振貨品，予以檢測而作出之客觀
    報告，並不足以證明受測之貨品即是被告售與原告之晶振貨
    品；且上開不合格品處置對策書亦不曾提及受測之晶振貨品
    有誤差值超過約定值、晶片腐蝕不均、晶片腐蝕不良等現象
    ，此與原告所指系爭晶振貨品之瑕疵不同。
三、若上開系爭貨品存有瑕疵，則該瑕疵是否可歸責於被告？
    有關SX000000-000000BN晶振部分，原告給被告之訂購單規
    格均為常溫（25）規格，而據達創公司指述有瑕疵之晶振是
    在45溫度測試時有跳頻現象，基此足知，無論係那一家工廠
    生產均無須就45溫度時之頻率不穩定狀況負責。
四、原告所主張或證人乙○○之證言，均與事實不符，詳如后說
    明：
(一)原告給予被告之晶振產品訂購單（即原告所掣給之「國內採
    購單」），有並未就所訂購晶振產品，指定印字者：
    1.原告採購單號00000000000國內採購單部分
      原告此訂購單並未指定印字，而實際出貨的印字為"H"，
      非"V"，其實物印字為「H46A」
    2.原告採購單號00000000000國內採購單部分
      原告此訂購單亦未指定印字。
    3.原告00000000000號國內採購單部分
      原告此訂購單一次採購7項產品，其第1－6項均未指定印
      字，只有第7項有指定印字。
    4.原告00000000000號國內採購單部分
      原告此訂購單亦未指定印字。
(二)前揭原告給予被告之國內採購單，對某些訂購項目，並未指
    定印字，而該等沒有指定印字之項目，其於出貨時之印字即
    有三種情形，以無印字出貨以印製「25.000M」或「
    80.00000M」字樣出貨以印製「YOKE」字樣出貨（註：
    YOKE是被告公司商標）。就原告於訂購單上未指定印字項目
    ，無論是以上述那種印字或無印字之狀況出貨，均沒有「V
    」字；由此事實即知原告所主張或證人乙○○所述「V」字
    是代表被告公司乙節，並不是事實。更何況證人拒絕具結，
    其證言欠缺信用性擔保，且所證述均是配合原告之主張而為
    ，應難以採信。「8OFV」、「8OFI」、「8QVE3」、「8RVE3
    」等，均是原告單方面指定之產品代號，其「V」字與被告
    無關，不是代表被告公司，原告將「V」字扣在被告公司頭
    上，並不足採。
五、印字問題之再說明。
(一)據原告給達創公司之「TQG宇加科技不良品分析及改善報告
    」記載（被證15），有問題之料號SX000000-000000BN晶振
    產品，其印字（Marking）為「25.000M TQG80FV」，而原告
    給被告關於SX000000-000000BN晶振產品之印字為「25.000
    TQG 80FV」，被告出貨產品並無「M」部分的印字，顯見該
    報告所指涉有問題（瑕疵）之產品，並非被告賣與原告之貨
    品。是以，「8OFV」印字的供應商，從本件訴訟的資料中觀
    察，已至少有三家，即其一為前述報告中「25.000M」印字
    的供應商，二為印字粗糙幾乎無辨識的「25.000」供應商，
    其三為印字字體小而清晰的「25.000」供應商；且，其二、
    三是出自不同供應商，因各該晶振基座材料也不相同，此從
    其基座的切角有明顯的差異，可以見出。
(二)原告料號OZ000000-00000BN晶振產品，從原告98年8月18 日
    訴狀中所提供之實物照片，其有關「80.00000M TQG8QVE3」
    晶振的印字明顯不同，是出於不同的供應商；再者，由原告
    給被告的電郵中，又出現另一種不同於被證17、被證18照片
    所示印字的晶振（被證19），足認有三種不同印字產品，而
    原告就「80.00000M TQG8QVE3」印字的晶振下給被告的訂單
    ，只有一批（被證20），共3000顆，被告是一次交貨3000顆
    ，不可能出現三種不相同的印字。是關於「80.00000M TQG
    8QVE3」印字的晶振，亦有三家（或以上）供應商供貨與原
    告。
六、原告就其所購買之系爭貨品是否已盡民法第356條所規定之
    應按物之性質，依通常程序從速檢查之義務？
    原告是國內晶振體供應大廠（原告是上櫃公司），原告從事
    晶振製造工作，相較於被告至少早了10年，其有生產工廠及
    完善檢測設備，亦有工程人員。原告對於本件買賣之晶振擁
    有完全的檢測能力，而據被告之分析報告顯示，原告所交與
    有問題之晶振均是可以最簡單之檢測法檢出，然原告卻未執
    行檢查即交給其客戶上線使用，若因此造成原告客戶之損害
    ，原告實難辭其咎，且不容推諉於他人。基此，原告有檢查
    之能力，法律上亦有檢查之義務，而卻怠為檢查其所受領之
    物，依法已視為承認所受領之物，是原告不得要求被告（或
    其他廠商）負瑕疵擔保責任，亦不得對被告（或其他廠商）
    主張不完全給付之損害賠償。又被告於97年5月16日受原告
    告知關於25MHZ晶振（即SX000000-000000BN）問題後，於97
    年5月21日建議原告在晶振問題未釐清之前，要求其客戶更
    換板上晶振（此時達創公司試產700PCS的最初期，且僅是達
    創公司生產線上問題，尚未出貨給客戶），即換上經確認沒
    有問題之晶振，以避免與客戶發生糾紛，然原告卻忽視被告
    之勸告，繼續出貨與其客戶，倘原告客戶有所損害，原告實
    應自負其責。又，從原告在99年5月28日提出之準備(二)狀后
    附原告對被告所售與晶振之多紙「國內進貨單」，其上均明
    載有「驗收日期」、「驗收數量」及「驗退數量」，而就有
    關該部分之記載觀察，被告所賣與原告之貨品，並無問題，
    「驗退數量」均為０，已經原告倉管、採購主管人員驗貨並
    收訖無訛，被告並無不完全給付情事。
七、原告得否依民法第227條之規定向被告請求損害賠償？若是
    ，則被告應給付之賠償金額為何？
    如前述，系爭貨品並非被告售與原告，原告不得依民法第22
    7條第2項規定向被告請求賠償。又有關晶振產品之製成品是
    否符合規範及是否具有瑕疵等情，均可以最簡單之檢測方式
    檢出，絕非如原告所言該瑕疵須使用於產品上始得發現瑕疵
    ，為無法即知之瑕疵。又原告有完全檢測能力，卻怠為檢測
    即轉出售與其客戶，應視為已承認其所受領之物。另如前所
    述，原告亦未說明被告所賣與之晶振貨品存有瑕疵，原告自
    不能依民法第227條第2項之規定向被告請求賠償。
八、並聲明：原告之訴及假執行之聲請均駁回，如受不利判決，
    請准供擔保免為假執行。
參、兩造爭執與不爭執事項：
一、不爭執事項：
（一）本件晶振商品之品名「SX000000-000000BN」、「OZ00000
      0-00000BN」及產品代號「8OFV」、「8OFI」、「8QVE3」
      、「8RVE3」，均是原告所設定之品名、產品代號。而「
      TQG」是原告之商標。
（二）被告曾售與原告SX000000-000000BN晶振（印字為TQG8OFV
      ）計30,000顆，分別於97年1月17日、97年5月2日各交貨
      29,000顆及1,000顆。
（三）兩造對原證6之不合格品處置對策書之形式真正不爭執。
（四）兩造對被證1、7、8、9之電子郵件之形式真正不爭執。
二、爭執之事項：
（一）原告出售予達創公司關於產品代號「8OFV」之「SX000000
      -000000BN」晶振產品部分：
   1、上揭產品是否均由被告售與原告？
   2、被告所售予原告之產品代號「8OFV」之「SX000000-00000
      0BN」晶振產品是否存有瑕疵？
   3、若是，則該等產品之瑕疵數量為何？
   4、承上，該等瑕疵是否可歸責於被告？
（二）原告出售予台達東莞公司關於產品代號「8QVE3」及「8RV
      E3」之「OZ000000-00000BN」晶振產品部分：
   1、上揭產品是否均由被告售與原告？
   2、被告所售予原告之產品代號「8QVE3」及「8RVE3」之「OZ
      000000 -00000BN」晶振產品是否存有瑕疵？
   3、若是，則該等產品之瑕疵數量為何？
   4、承上，該等瑕疵是否可歸責於被告？
（三）原告就其所購買之系爭貨品是否已盡民法第356條所規定
      之應按物之性質，依通常程序從速檢查之義務？
（四）原告得否依民法第227條之規定向被告請求損害賠償？若
      是，則被告應給付之賠償金額為何？
肆、法院之判斷
一、原告出售予達創公司關於產品代號「8OFV」之「SX000000
    -000000BN」晶振產品部分：
(一)上揭產品是否均由被告售與原告？
    原告主張上揭產品均由被告售與原告，並以達創公司所指有
    瑕疵產品，其上均有印字「TQG 80FV」，其中「TQG」為原
    告之商標，「8」欄位代表係2008年出廠，「O」欄位係代表
    1月份生產(月份別由英文字母O、P、Q...往下依序為1月、2
    月、3月...)，「F」欄位代表該該料規格為基本波，「V」
    欄位是供應商之代碼，並舉原證５之印字說明及證人即其負
    責採購之員工乙○○之證言為其證據方法，為被告所否認，
    並以前揭情詞置辯，就此有利於己事實，原告負有舉證之責
    。經查：
１、上揭原證５所附印字說明，為原告單方提出，未為兩造契約
    內容之一部分，既為被告所否認，難認可採。原告又舉證人
    即其員工乙○○之證言為其證據方法，惟證人既為原告之員
    工，所為證言難免偏頗，況上揭印字說明，有關供應商欄位
    載明為「V」是否為被告之代碼，既為被告公司所否認，是
    原告僅以印字說明供應商欄位遽認為「V」代表被告公司難
    認可採，在未未補強其他證據下，尚難認為真實。況依被證
    10、被證12-14所示，原告向被告公司下單時，並非於所有
    採購單上之「專案代號備註廠商品號」欄均註記「廠商品號
    」，是原告所指所有產品印字說明均有供應商之代碼，難認
    有據。再者，依被證4所載，系爭「SX000000-000000BN」之
    晶振產品，有瑕疵產品上之印字即為「25,000 TQG 80FV」
    ，其後續生產之同一晶振產品則無達創公司所指稱之瑕疵，
    而後續生產之同一晶振產品其印字說明為「TQG 80FI」，兩
    者既為同一供應商所生產，何以代號一為「V」，一為「I」
    ，是原告以印字說明欄上「V」係被告公司之代碼，亦難認
    有據。
２、被告辯稱，基於下列理由，原告提供之不良晶振，並非被告
    公司所設計，亦非被告生產，原告未為爭執，亦未提出其他
    反證，難認原證2所示晶振產品為被告公司所生產：
  (1)原告退回之晶體為增鍍加工；而被告公司之產品則為減鍍加
    工。
  (2)原告退回之晶振晶片尺寸為5.0ｘ2.45mm，被告設計之晶片
    尺寸為5.0ｘ2.5mm。
  (3)原告退回之晶振銀面尺寸為2.0ｘ1.65mm；被告設計銀面尺
    寸為2.85ｘ1.8mm。
２、被告又辯稱，原告提供被告有瑕疵產品，其印字（Marking
    ）說明為「25,000 TQG 80FV」，與原告提供達創公司之「
    TQG宇加科技不良品分析及改善報告」(被證15參照)之印字
    （Marking）說明為「25.000M TQG 80FV」亦有不同，而被
    告公司出貨產品並無「25.000M TQG 80FV」之印字，是前揭
    報告(被證15)所指稱有瑕疵產品，並非被告公司所供應。
３、被告另辯稱，有關原告所稱之印字說明，係原告於下單時，
    即於採購單「專案代號備註廠商品號」內載明，被告公司收
    受訂單時，出貨產品上須按上揭「專案代號備註廠商品號」
    欄註記之「廠商品號」加於產品之印字上，是原告所指達創
    公司索賠之電子郵件上(原證2、4)所載品名即為「SX000000
    -000000BN」之晶振產品，有瑕疵產品上之印字即為「25,
    000 TQG 80FV」，並提出其向被告下訂系爭晶振產品之國內
    採購單、國內進貨單(原證5)及被告公司承認前揭原證2、4
    產品有瑕疵之「不合格產品處置對策書」(原證6)為其證據
    方法。惟被告否認上揭「不合格產品處置對策書」所測試之
    瑕疵產品為其所供應，且以其供應原告系爭晶振產品合計
    30000PCS(被證1)，並分別於97年1月17日、97年5月2日各出
    貨29000PCS、1000PCS，固為原告所不否認，已如不爭執事
    項一所載，原告亦指稱，其向被告下單系爭「SX000000
    -000000BN」產品不只一次，並提出其於96年至97年間下單
    系爭「SX000000-000000BN」晶振產品之資料(原證5)附卷。
    經查，依原證6所載內容，並未記載所測試產品為何人於何
    時所供應，不能之作為系爭晶振產品為被告公司供應之證明
    。縱認原證6得作為原告轉售台達東莞公司晶振產品有瑕疵
    之證明，則所指有瑕疵產品其出廠時間亦應在原證6不合格
    產品處置對策書提出之前所供應，方有可能為所指系爭轉售
    台達公司之瑕疵產品。原證6作成時間為97年5月19日，是有
    瑕疵產品出廠時間當在97年5月19日之前，前已言之，被證1
    出廠時間為97年1月17日及97年5月2日，時間均在97年5月19
    日之前，係屬可能存有瑕疵之晶振產品。
４、被告公司辯稱，依被證2至被證5所示原告與台達東莞公司人
    員往來之電子郵件顯示，系爭有瑕疵之晶振產區，係按實際
    接單數量做為產出之數量(接單生產)，而有瑕疵之晶振產品
    係實際產品為15KPS之「SX000000-000000BN」晶振產品，即
    該批出廠之晶振數量為15,000顆(被證4參照)，而被證1所示
    之產品，其二次出貨數量各為29000顆及1000顆，難認系爭
    有瑕疵之晶振產品為被告所供應，原告之被證2至被證6之真
    正予以否認，經被告將上揭證據之原始檔案傳輸至本院(業
    已列印附卷)，形式上觀之，當屬真實，原告復未能提出證
    據反駁，此部分證據當屬真正，是被告公司辯稱，系爭有瑕
    疵之「SX000000-000000BN」晶振產品係屬實際產出產品為
    15000 顆，尚屬有據。原告雖辯稱，其向被告下單之「
    SX000000- 000000BN」晶振產品非僅被證1所示之30,000顆
    ，惟依原告提出之原證5採購單或進貨單所載，均無下單或
    進貨數量為15,000顆之系爭「SX000000-000000BN」，是亦
    難認原證5所示原告向被告採購或進貨之「
    SX000000-000000BN」晶振產品係屬達創公司所指稱有瑕疵
    之「SX000000-000000BN」晶振產品。
５、綜上，達創公司所指稱有瑕疵之「SX000000-000000BN」晶
    振產品，其上印字說明「25,000 TQG 80FV」所指供應商代
    碼「V」在原告未能提出其他積極證據下，不能認為係指被
    告公司，是以難認系爭有瑕疵之「SX000000-000000BN」晶
    振產品，為被告公司所供應。
(二)被告所售予原告之產品代號「8OFV」之「SX000000-00000
    0BN」晶振產品是否存有瑕疵？
１、達創公司所指稱有瑕疵之「SX000000-000000BN」晶振產品
    ，不能認為係被告公司所供應，已如前述，縱認係被告公司
    所供應，惟原告據以認定瑕疵之依據為達創公司索賠之電子
    郵件(原證2)、存證信函(原證4)及不合格產品處置對策書(
    原證6)，原證2、4均為私文書，其真正為被告所否認，原告
    復未提出正本供核，難認有證據能力。至依原證6之真正固
    為被告公司所不否認，惟辯稱所測試者並非被告公司所供應
    之產品，係依原告提出所謂不良品予以測試，是原告所指稱
    有瑕疵之「SX000000-000000BN」晶振產品與原證6所測試產
    品是否同一，即有可疑，況原證6不合格產品處置對策書所
    載有瑕疵之19顆或45顆產品，於常溫測試時，並無瑕疵，被
    告辯稱，其與原告間就「SX000000 -000000BN」晶振產品瑕
    疵有無認定，係以常溫下測試是否正常為瑕疵有無認定標準
    ，原證6所示瑕疵既為高溫時所生，不能認為被告供應之「
    SX000000-000000BN」晶振產品有何瑕疵。
２、被告所出具不合格品處置對策書，亦不曾提及受測晶振貨品
    有「誤差值超過約定值」、「晶片腐蝕不均」、「晶片腐蝕
    不良」等現象，亦與原告所指系爭晶振貨品之瑕疵不同。
(三)若是，則該等產品之瑕疵數量為何？該等瑕疵是否可歸責於
    被告？
    承上所述，達創公司所指稱有瑕疵之「SX000000-000000BN
    」晶振產品，並無證據證明係被告公司所供應，縱為被告公
    司所供應，亦因被告公司供應之產品於常溫下係屬正常，而
    原告復未能證明兩造就系爭產品有約定於常溫以上，亦不能
    有頻偏情事，是原證6所示於高溫時有頻偏情事，不能認為
    有何瑕疵，自不生瑕疵數量問題，亦不生可歸責於被告公司
    情事。
二、原告出售予台達東莞公司關於產品代號「8QVE3」及「8RV
    E3」之「OZ000000-00000BN」晶振產品部分：
(一)上揭產品是否均由被告售與原告？
    原告主張上揭產品均由被告售與原告，並以台達東莞公司所
    指有瑕疵產品，其上均有印字「TQG 8QVE3」，其中「TQG」
    為原告之商標，「8」欄位代表係2008年出廠，「Q」欄位係
    代表3月份生產(月份別由英文字母O、P、Q...往下依序為1
    月、2 月、3月...)，「V」欄位是供應商之代碼，「E」欄
    位代表該該料規格為E/D CONTROL，「3」代表規格為3.3伏
    特，並舉原證7之印字說明及證人即其負責採購之員工乙○
    ○之證言為其證據方法，為被告所否認，並以前揭情詞置辯
    ，就此有利於己事實，原告負有舉證之責。經查：
１、上揭原證７所附印字說明，為原告單方提出，未能證明為兩
    造契約之一部分，既為被告所否認，難認可採。原告又舉證
    人即其員工乙○○之證言為其證據方法，惟證人既為原告之
    員工，所為證言難免偏頗，況上揭印字說明，有關供應商欄
    位載明為「V」是否為被告之代碼，既為被告公司所否認，
    是原告僅以印字說明供應商欄位遽認為「V」代表被告公司
    難認可採，在未補強其他證據下，尚難認為真實。況依被證
    10、被證12-14所示，原告向被告公司下單時，並非於所有
    採購單上之「專案代號備註廠商品號」欄均註記「廠商品號
    」，是原告所指所有產品印字說明均有供應商之代碼，難認
    有據。
２、又被告辯稱，有關原告所稱之印字說明，係原告於下單時，
    即於採購單「專案代號備註廠商品號」內載明，被告公司收
    受訂單時，出貨產品上須按上揭「專案代號備註廠商品號」
    欄註記之「廠商品號」加於產品之印字上，是原告所指台達
    公司索賠之電子郵件上(原證3)所載品名即為「OZ000000-00
    000BN」晶振產品，有瑕疵產品上之印字即為「80,00000M
    TQG 8QVE3」，並提出其向被告下訂系爭晶振產品之國內採
    購單、國內進貨單(原證7)及被告公司承認前揭原證3產品有
    瑕疵之「不合格產品處置對策書」(原證8)為其證據方法。
    惟查，被告否認原證6私文書之真正，且否認上揭「不合格
    產品處置對策書」所測試之瑕疵產品為其所供應，且以其供
    應原告系爭晶振產品合計3000 PCS (被證20)，並一次出貨
    完畢，不可能有三種印字等語，資為抗辯。原告則陳稱，其
    向被告下單系爭「OZ000000-00 000BN」晶振產品不只一次
    ，並提出其於96年至97年間下單系爭「OZ000000-00000BN」
    晶振產品之資料(原證7)附卷。經查，原證3既為私文書，原
    告迄未提出其正本供核，難認有證據能力。且依原證8之記
    載，並未敘明於何時向何人所採購產品，不能以之作為系爭
    晶振產品為被告公司供應之證明。次查，縱認原證8得作為
    原告轉售台達東莞公司晶振產品有瑕疵之證明，則所指有瑕
    疵產品其出產時間亦應在原證8不合格產品處置對策書提出
    之前所供應，方有可能為所指系爭轉售台達東莞公司之瑕疵
    產品。本件原證8作成時間為97年4月11日，是有瑕疵產品出
    廠時間當在97年4月11日之前，而被證7產品中依卷附第66頁
    至第70 頁文件所載，其出廠時間為96年4月24日及97年4月1
    日，時間均在97年4月11日之前，似屬可能存有瑕疵之晶振
    產品。惟依被告提出原告所指稱有瑕疵之「OZ000000-00000
    BN」晶振產品，其印字似有3種形式(被證17 、18、19)，而
    依原證3所示有瑕疵之「OZ000000 -00000BN 」晶振產品，
    其數量為2901PCS，依原證7即卷附第66頁至第70頁所示進貨
    資料並無2901顆「OZ000000-00000BN」晶振產品進貨資料，
    難認原證3或原證8所指有瑕疵之「OZ000000-00000BN」晶振
    產品，為被告公司所供應。再查，依被證17、18、19所示有
    瑕疵之「OZ000000-00000BN」晶振產品，其印字有三種型式
    ，如原證3所指係同一批2901顆產品，既為同一批產品，實
    難想像會有三種印字出現，是原證3或原證8所指有瑕疵之系
    爭「OZ000000-00000BN」晶振產品，尚難逕認係被告公司所
    提供。
３、被告公司辯稱，依被證3所示台達東莞公司所制作扣款單其
    「扣款原因」欄內載明「不良批材數量：2.901K」，足見該
    批有瑕疵產品數量為2901PCS，而原證3重工費用是印字「
    8QVE3 」「8RVE3」之產品，但被告就該等產品出貨數量分
    別為3000PCS、4000PCS，並無2901PCS之出貨紀錄等語。經
    查，依卷附第63頁至第70頁所附採購單、進貨單顯示，於97
    年4 月11日前被告供應之「OZ000000-00000BN」晶振產品，
    非僅被證20所示之3000顆，惟依卷附第66頁至第70頁所示之
    進貨單資料，均無2901顆「OZ000000-00000BN」晶振產品之
    進貨紀錄，是亦難認原證7所示原告向被告採購或進貨之「
    OZ000 000-00000BN」晶振產品係屬台達東莞公司於原證3扣
    款單所指稱有瑕疵之「OZ000000- 00000BN」晶振產品。
４、綜上，台達東莞公司所指稱有瑕疵之「OZ000000-00000BN」
    晶振產品，其上印字說明似有三種形式，而印字說明上所稱
    「8QVE3」或「8RVE3」所指供應商代碼「V」在原告未能提
    出其他積極證據下，不能認為係指被告公司，而原證3指稱
    有疵之「OZ000000-00000BN」晶振產品為同一批產品計有
    2901 顆，依卷附第66頁至第70頁復無單次進貨2901顆之紀
    錄，是以難認原證3所指系爭有瑕疵之「OZ000000-00000BN
    」晶振產品，為被告公司所供應。
(二)被告所售予原告之產品代號「8QVE3」及「8RVE3」之「OZ00
    0000 -00000BN」晶振產品是否存有瑕疵？
１、台達東莞公司所指稱有瑕疵之「OZ000000-00000BN」晶振產
    品，不能認為係被告公司所供應，已如前述，縱認係被告公
    司所供應，惟原告據以認定瑕疵之依據為台達東莞公司索賠
    之扣款單(原證3)及不合格產品處置對策書(原證8)，原證3
    為私文書，其真正為被告所否認，原告復未提出正本供核，
    難認有證據能力。至依原證8之真正固為被告公司所不否認
    ，惟辯稱所測試者並非被告公司所供應之產品，係依原告提
    出所謂不良品予以測試，是原告所指稱有瑕疵之「OZ000000
    -00000BN」晶振產品與原證8所測試產品是否同一，即有可
    疑。
２、原告所指此部分晶振之瑕疵在於「產品存有頻偏、誤差值超
    過約定值、晶片腐蝕不均、晶片腐蝕不良等瑕疵」，亦與被
    告就問題晶振檢測結果(原證8)是氧化污染不同，是原告原
    證8指稱被告公司交付之此部分晶振產品有瑕疵，亦難認真
    實。
(三)若是，則該等產品之瑕疵數量為何？該等瑕疵是否可歸責於
    被告？
    承上所述，台達東莞公司所指稱有瑕疵之「OZ000000-00000
    BN」晶振產品，並無證據證明係被告公司所供應，縱為被告
    公司所供應，亦因原告提出據以證明瑕疵依據之證物即原證
    8所示之瑕疵，並無原告所指有頻偏、誤差值超過約角值、
    晶片腐蝕不均、晶片腐蝕不良之瑕疵，不能認為有何瑕疵，
    自不生瑕疵數量問題，亦不生可歸責於被告情事。
三、原告就其所購買之系爭貨品是否已盡民法第356條所規定之
    應按物之性質，依通常程序從速檢查之義務？
    按買受人應按物之性質，依通常程序從速檢查其所受領
    之物。如發見有應由出賣人負擔保責任之瑕疵時，應即通知
    出賣人；買受人怠於為前項之通知者，除依通常之檢查不能
    發見之瑕疵外，視為承認其所受領之物；不能即知之瑕疵，
    至日後發見者，應即通知出賣人，怠於為通知者，視為承認
    其所受領之物。民法第356條定有明文。準此以言，買賣標
    的物之價值及效用有無滅失或減少之瑕疵，在出賣人固應負
    瑕疵擔保之義務，在買受人亦應負檢查及通知之責任。買受
    人怠於通知者，除依通常之檢查不能發見之瑕疵外，應視為
    承認其所受領之物，蓋以對於標的物瑕疵之擔保，以從速決
    定為宜，不應使出賣人久負不可知之責任。至標的物之瑕疵
    非即時所能知，而於日後始行發見者，買受人對於出賣人亦
    應負通知之責任。若發見瑕疵後怠於通知，亦視為承認其所
    受領之物。又依舉證責任分配原則，買受人對於依通常之檢
    查不能發見之瑕疵負有舉證責任。本件原告主張由被告所為
    原證8之不合格品處置對策書之不良原因分析內容記載：「
    2.Electrical Test使用Counter量測返品的電性功能、測試
    結果與客戶所反映的情形相同，皆有發振不良及不穩定的現
    象」等語足知，該瑕疵須使用於產品上始得發現瑕疵，為無
    法即知之瑕疵云云，被告以前揭情詞置辯。查原告就其主張
    系爭產品之瑕疵須使用於產品上始得發現該瑕疵，即屬無法
    即知之瑕疵之情形，並未提出具體證據以證明之，是於本院
    對於原告之主張無法為有利之認定。據上所陳，原告就其所
    購買之系爭產品並未盡從速檢查之義務，依上開規定，視為
    原告已承認系爭產品。
四、原告得否依民法第227條之規定向被告請求損害賠償？若是
    ，則被告應給付之賠償金額為何？
    按債務不履行之種類，除給付遲延及因可歸責於債務人之事
    由致給付不能兩種消極之債務違反外，另有不完全給付之積
    極債務違反，即因可歸責債務人之事由，提出不符合債務本
    旨之給付。又按不完全給付，有瑕疵給付及加害給付兩種。
    瑕疵給付係指僅發生原來債務不履行之損害，債權人可分別
    情形行使權利，如不完全給付之情形可能補正者，債權人可
    依給付遲延之規定行使權利；如不完全給付之情形不能補正
    者，則依給付不能之規定行使權利。加害給付係指除發生原
    來債務不履行之損害外，更發生超過履行利益之損害，此亦
    得依不完全給付之理論請求損害賠償。本件原告就伊出售予
    台達東莞公司之產品代號「8QVE3」及「8RVE3」之「
    OZ000000-00000BN」晶振產品，及出售予達創公司之產品代
    號「8OFV」之「SX000000-000000BN」晶振產品是否均係由
    被告出售予原告及是否存有瑕疵等事實，均無法舉證證明，
    是於原告依民法第227條之規定向被告請求損害賠償，依法
    無據，應無理由。
五、原告之訴既經駁回，其聲明陳明願供擔保，聲請宣告假執行
    ，即失所依據，應併予駁回。
六、訴訟費用負擔之依據：民事訴訟法第78條。
中    華    民    國    99    年    9    月     3    日
                  民事第一庭    法  官  陳學德
正本係照原本作成。
如對本判決上訴，須於判決送達後20日內向本院提出上訴狀。如
委任律師提起上訴者，應一併繳納上訴審裁判費。
中    華    民    國    99    年    9    月     3    日
                                書記官  林錦源

司法院資訊處製作；財團法人民間司法改革基金會備份。
